hr-HR: Vrsta projekta reljefiranja: Izrada čestitki; Projekt samostalne izrade rukotvorina; Toplinsko reljefiranje; Projekt mješovite tehnike; Izrada papirnatih rukotvorina; Pečatiranje; Izrada albuma; Ostalo
pt-BR: Tipo de projeto de gravação em relevo: Fabricação de papéis; Projeto de artesanato faça você mesmo; Pirogravura; Projeto de mídia mista; Artesanato em papel; Carimbo de borracha; Álbum de recortes; Outro
da: Prægningsprojekttype: Kortfremstilling; Håndværksprojekt; Varmeprægning; Projekt med blandede medier; Papirhåndværk; Gummistempling; Scrapbøger; Andet
zh-TW: 燙凸項目類型: 卡片製作; DIY 工藝項目; 熱壓花; 混合媒體項目; 紙藝; 橡膠沖壓; 美編紙; 其他
es: Tipo de proyecto de estampado: Fabricación de tarjetas; Proyecto de manualidades de bricolaje; Grabado en relieve; Proyectos de técnica mixta; Manualidades con papel; Estampado de caucho; Álbumes de recortes; Otros
fi: Kohokuviointiprojektityyppi: Kortinvalmistus; Tee se itse -askarteluprojektit; Lämpökuviointi; Sekamediaprojektit; Paperiaskartelu; Kumileimaus; Skräppäys; Muu
pt-PT: Tipo de projeto de gravação: Decorar postais; Projeto de bricolage; Aplicação de relevo através de calor; Projeto de suportes mistos; Artesanato com papel; Carimbo de borracha; Álbum de recortes; Outro
de: Typ des Prägeprojekts: Kartenherstellung; DIY-Bastelprojekt; Heat Embossing; Projekt mit verschiedenen Medien; Basteln mit Papier; Gummistempel; Scrappen; Sonstiges
nb: Pregingsprosjekttype: Kortlaging; Gjør-det-selv-kunstprosjekt; Varmepreging; Blandet mediaprosjekt; Papirhåndverk; Gummistempling; Scrapbooking; Annen
tr: Kabartma proje türü: Kart yapma; DIY el sanatları projesi; Isı gofrajı; Karışık teknik projesi; Kağıt işçiliği; Kauçuk damgalama; Defter tutma; Diğer
fr: Type de projet de gaufrage: Fabrication de cartes; Projet de loisirs créatifs; Gaufrage à chaud; Projet à techniques mixtes; Artisanat en papier; Estampage en caoutchouc; Scrapbooking; Autre
bg-BG: Тип проект за ембосинг: Изработване на картички; Занаятчийски проект „Направи си сам“; Топлинно щамповане; Проект със смесена техника; Занаяти с хартия; Печатане с каучук; Скрапбукинг; Други
ja: エンボス制作の種類: カード作り; DIY制作; ヒートエンボス加工; ミクストメディア制作; ペーパークラフト作り; ゴム印; スクラップブック作り; その他
ro-RO: Tip proiect imprimat în relief: Fabricarea de felicitări; Proiect de bricolaj; Gofrare la cald; Proiect din amestec de materiale; Artizanat din hârtie; Ștampile din cauciuc; Decupaj; Altele
sv: Typ av präglingsprojekt: Tillverkning av kort; Hantverksprojekt; Värmeprägling; Projekt med olika medier; Pappershantverk; Gummiprägling; Scrapbooking; Annat
sl-SI: Vrsta projekta za vtiskovanje: Izdelovanje voščilnic; Ustvarjalni projekt naredi sam; Toplotno vtiskovanje; Projekt mešanih medijev; Papirna obrt; Gumijasto štempljanje; Scrapbooking; Drugo
vi: Loại dự án dập nổi: Làm thiệp; Dự án thủ công DIY; Dập nổi bằng nhiệt; Dự án truyền thông kết hợp; Nghề làm giấy; Con dấu cao su; Làm sổ lưu niệm; Khác
th: ประเภทโครงการการปั๊มนูน: การประดิษฐ์การ์ด; โครงการหัตถกรรม DIY; การสร้างลายนูนด้วยความร้อน; โครงการสื่อผสม; การทำงานหัตถกรรมจากกระดาษ; ตรายาง; สมุดติดภาพ; อื่นๆ
lt-LT: Štampavimo projekto tipas: Atvirukų gamyba; Rankdarbių projektas; Įspaudimas karščiu; Mišrių medijų projektas; Rankdarbiai iš popieriaus; Guminis štampavimas; Iškarpų albumo pildymas; Kita
pl: Typ projektu wytłaczania: Tworzenie kart; Projekt zrób to sam; Wytłaczanie termiczne; Projekt z zakresu mediów mieszanych; Rękodzieło z papieru; Stemplowanie gumą; Scrapbooking; Pozostałe
cs: Typ projektu ražení: Vytváření karet; Kutilský řemeslný projekt; Tepelné embosování; Projekt se smíšenými technikami; Tvorba z papíru; Razítkování; Vytváření scrapbooků; Jiné
sk-SK: Typ projektu embosovania: Výroba kariet; Remeselný projekt Urob si sám; Tepelné razenie; Projekt zmiešaných médií; Výroba papiera; Gumové razenie; Scrapbooking; Iné
hu: Dombornyomási projekt típusa: Kártyakészítés; Kézműves termék; Dombornyomás; Vegyes média projekt; Papírból készült kézműves termék; Gumibélyegzés; Albumkészítés; Egyéb
el: Τύπος έργου ανάγλυφης εκτύπωσης: Δημιουργία καρτών; Έργο χειροτεχνίας DIY; Ανάγλυφη αποτύπωση εν θερμώ; Έργο μεικτών μέσων; Χειροτεχνίες χαρτιού; Σφράγιση με καουτσούκ; Δημιουργία άλμπουμ; Άλλο
ko: 엠보싱 프로젝트 유형: 카드제작; DIY 공예 프로젝트; 열 엠보싱; 혼합 매체 프로젝트; 종이 공예; 고무 스탬핑; 스크랩북; 기타
it: Tipo di progetto di goffratura: Realizzazione di biglietti di auguri; Progetto artigianale fai da te; Goffratura a caldo; Progetto a tecnica mista; Lavorazione della carta; Stampa in gomma; Scrapbooking; Altro
nl: Type embossingproject: Zelfgemaakte kaarten; Ambachtelijk DHZ-project; Embossen; Gemengd mediaproject; Knutselen met papier; Rubberen stempel; Plakboeken maken; Andere
zh-CN: 压花项目类型: 制卡; DIY 手工艺项目; 热压花; 混合媒体项目; 纸工艺制作; 橡胶冲压; 剪贴簿制作; 其他
ru: Направление эмбоссинга: Изготовление открыток; Проект по рукоделию; Тиснение под давлением; Проект в смешанной технике; Изготовление поделок из бумаги; Тиснение резиной; Скрапбукинг; Другой
en: Embossing project type: Cardmaking; DIY craft project; Heat embossing; Mixed media project; Paper crafting; Rubber stamping; Scrapbooking; Other